臺灣臺北地方法院民事判決　　　　　　　　94年度建字第86號
原　　　告　駿馳工程有限公司
法定代理人　丁○○
訴訟代理人　徐家福律師
　　　　　　甲○○
被　　　告　十全營造股份有限公司
法定代理人　乙○○
訴訟代理人　丙○○
上列當事人間請求給付工程款事件，本院於中華民國94年10月6
日言詞辯論終結，判決如下：
    主  文
被告應給付原告新臺幣壹佰拾陸萬零伍佰肆拾元，及自民國九
十四年六月十四日起至清償日止，按年息百分之五計算之利息。
訴訟費用由被告負擔。
本判決於原告以新臺幣肆拾伍萬肆仟元為被告供擔保後，得假執
行。但被告如以新臺幣壹佰拾陸萬零伍佰肆拾元為原告預供擔
保，得免為假執行。
    事實及理由
一原告主張：被告前向訴外人工信工程股份有限公司（下稱工信
  公司）承攬台北捷運系統木柵延伸內湖線ＣＢ四一○至四二四
  標衛工管工程，嗣被告於民國九十三年七月間，與原告簽訂工
  程契約，將衛工管修復工程委由原告承攬施作，總價新臺幣（
  下同）一百七十一萬四千二百八十六元，工程款按實做實算數
  量計價，於被告核實並經業主工信公司同意估驗付款後給付。
  嗣原告於九十三年七月二十九日、同年八月三十日，得請領之
  工程款合計共一百三十六萬零五百四十元，被告竟以業主工信
  公司尚未付款為由拒絕給付，惟業主工信公司否認與被告間有
  衛工管修復工程之承攬關係存在，原告爰依工程契約之約定，
  請求被告給付上開工程款及法定遲延利息等語。並聲明：(一)被
  告應給付原告一百三十六萬零五百四十元，及自起訴狀繕本送
  達翌日起至清償日止，按年息百分之五計算之利息。(二)願供擔
  保，請准宣告假執行。
二被告則以：被告固將衛工管修復工程委由原告承攬施作，原告
  施作之價款確為一百三十六萬零五百四十元，惟被告施作衛工
  管工程因工信公司提示之設計圖有誤導致管線破裂，工信公司
  始追加系爭衛工管修復工程，上開款項業主工信公司尚未給付
  被告，依工程合約第四條之約定，原告尚不得請求上開款項云
  云，資為抗辯。並聲明：(一)原告之訴駁回。(二)如受不利之判決
  ，願預供擔保，請准宣告免為假執行。
三兩造不爭執之事實：
(一)被告前向工信公司承攬前開衛工管工程，並將系爭衛工管修復
  工程委由原告承攬施作，總價一百七十一萬四千二百八十六元
  ，工程款按實做實算數量計價，為兩造所不爭執，有工程契約
  在卷可稽。
(二)原告於九十三年七月二十九日、同年八月三十日，已完成之工
  程款合計共一百三十六萬零五百四十元，為兩造所不爭執，有
  請款明細表、統一發票在卷足憑。
(三)兩造間工程契約第四條約定，系爭衛工管修復工程每月估驗計
  價一次，經被告核實及業主工信公司同意估驗並付款給付之，
  此有工程契約在卷可證。
四得心證之理由：
  本件兩造所爭執之處，應在於被告與工信公司間就系爭衛工管
  修復工程是否有承攬關係存在？
(一)原告主張被告與工信公司間，僅就衛工管工程有承攬關係存在
  ，就系爭衛工管修復工程並無承攬關係存在等情，為被告所否
  認，自應由被告依民事訴訟法第二百七十七條關於舉證責任分
  配之規定，就被告與工信公司間系爭衛工管修復工程有承攬關
  係存在之有利於己之事實，負舉證之責任。然審視被告所提出
  之工程契約，乃被告與工信公司間就前開衛工管工程所簽訂之
  工程契約（本院卷第六十八至七十九頁），尚非系爭衛工管修
  復工程之工程契約。另被告雖提出台北市政府捷運局東區工程
  處製作之管控表、契約變更管控表及工信公司製作之數量統計
  表（本院卷第六十六、八十、一百零一頁），充其量僅得證明
  被告有施作系爭衛工管修復工程之事實，並無法證明其與工信
  公司間就系爭衛工管修復工程有承攬關係存在。且經本院函詢
  工信公司有關系爭衛工管修復工程與被告間是否有承攬關係存
  在，工信公司回稱：「十全營造股份有限公司（即被告）與本
  公司間並無簽訂台北捷運系統木柵延伸內湖線ＣＢ四一○至四
  二四標衛工管修復工程契約，十全公司因台北市政府捷運局東
  區工程處提供之既有管線圖說內之衛工管位置與實際有出入，
  導致鋪設覆工蓋版打設中間柱後發現有部分貫穿衛工管之情勢
  ，十全公司遂逕自委請駿馳工程有限公司（即原告）承攬修復
  ，並另函請本公司轉請台北市政府捷運局東區工程處辦理變更
  設計追加，惟經本公司函轉迄未獲得答覆。」此有工信公司九
  十四年九月八日工信內湖字第九八六二號函在卷可按（見本院
  卷第八十五頁），是依工信公司上開回函，可知工信公司否認
  與被告間就系爭衛工管修復工程有承攬關係存在。此外，原告
  始終不能提出其他證據，以證明其與工信公司間就系爭衛工管
  修復工程有承攬關係存在。是被告辯稱其與工信公司間就系爭
  衛工管修復工程有承攬關係存在云云，即不足取。則被告與工
  信公司間就系爭衛工管修復工程既無承攬關係存在，兩造間前
  開工程契約第四條所約定，系爭衛工管修復工程款應經工信公
  司同意估驗並付款後給付之要件，即不存在，原告主張系爭衛
  工管修復工程完工後，得向被告請求前開工程款，自屬有據。
(二)另按「給付無確定期限者，債務人於債權人得請求給付時，經
  其催告而未為給付者，自受催告時起，負遲延責任。」、「遲
  延之債務，以支付金錢為標的者，債權人得請求依法定利率計
  算之遲延利息。」、「應付利息之債務，其利率未經約定，亦
  無法律可據者，週年利率為百分之五。」民法第二百二十九條
  第二項前段、第二百三十三條第一項前段、第二百零三條分別
  著有明文。本件原告對於被告之工程款請求權，係屬於給付未
  有確定期限之金錢債權，揆諸前述規定，原告主張被告應自起
  訴狀繕本送達翌日，即九十四年六月十四日起，加給按年息百
  分之五計算之法定遲延利息，此有送達證書在卷足稽，於法尚
  無不合。
五從而，原告依工程契約第四條之約定，請求被告給付一百三十
  六萬零五百四十元，及自九十四年六月十四日起至清償日止，
  按年息百分之五計算之利息，為有理由，應予准許。
六另本件兩造均陳明願供擔保後，請准宣告假執行或免為假執行
  ，核均無不合，爰分別酌定相當之擔保金額，予以准許。
七本件事證已臻明確，兩造其餘主張、陳述及所提證據，經審酌
  與本院前揭判斷不生影響，毋庸再予審酌，併此敘明。
八訴訟費用負擔之依據：民事訴訟法第七十八條。
中　　華　　民　　國　　94　　年　　10　　月　　26　　日
  　　　　　　　　　民事第六庭法　　　官  姜悌文
以上正本係照原本作成
如對本判決上訴，須於判決送達後20日內向本院提出上訴狀，並
依上訴利益繳納上訴費。
中　　華　　民　　國　　94　　年　　10　　月　　26　　日
                              法院書記官　蔡炎暾
